Contact

Kayu IV Jorong Pakan Sinayan, Nagari Kamang Tangah Anam Suku Kabupaten Agam 082397841664 (Mobile) refdinalal@gmail.com

www.linkedin.com/in/refdinal-f-1b693b1a0 (LinkedIn)

Top Skills

Microsoft Office

AutoCAD

Refdinal F

Tenaga Fasilitator Lapangan

West Sumatra, Indonesia

Summary

Saya adalah seorang lulusan Teknik Elektro Universitas Andalas Tahun 2018 yang memiliki pengalaman kerja sebagai Tenaga Fasilitator Masyarakat bagian pemberdayaan yang bertugas mendampingi masyarakat untuk mengelola program pemerintah melalui Dinas Pekerjaan Umum. Tanggung jawab saya yaitu mendampingi Kelompok Masyarakat untuk mengelola program yang diberikan pemerintah dimulai dari pembentukan kelompok, perencanaan, pelaksanaan dan pelaporan hasil pekerjaan kelompok masyarakat. Sebelumnya juga pernah bekerja sebagai Tenaga Administrasi di sebuah perusahaan Konsultan Perencana, yang bertugas menyediakan kebutuhan perusahaan, seperti dokumen perencanaan, Detail Enginering Design, dan dokumen lain untuk kebutuhan tender dan operasional perusahaan

Experience

Kementerian Pekerjaan Umum dan Perumahan Rakyat (PUPR) Tenaga Fasilitator Lapangan (TFL) Pemberdayaan May 2021 - December 2022 (1 year 8 months)

Kab. Agam, West Sumatra, Indonesia

Program DAK Infrastruktur Bidang Sanitasi

- 1. Mengadakan sosialisasi kepada masyarakat di tingkat Desa dengan berkoordinasi dengan Kepala Desa beserta jajarannya tentang Sanitasi dimulai dari penetapan jadwal, penyiapan materi dan administrasi terkait pelaksanaan program,
- 2. Menfasilitasi masyarakat untuk melaksanakan Rembuk kesiapan penerimaan program dan membentuk tim pemetaan sanitasi
- 3. Mendampingi tim pemetaan sanitasi untuk melakukan SELOTIP (Seleksi Lokasi Partisipatif)
- 4. Membentuk Tim Pelaksana Swakelola Kelompok Swadaya Masyarakat (TPS-KSM)

- 5. Mendampingi TPS-KSM untuk menyusun Perencanaan Teknis Bangunan / Detailed Engineering Design (DED), dan Rencana Anggaran Biaya (RAB) sehingga menjadi sebuah dokumen Rencana Kerja Masyarakat (RKM)
- 6. Mendampingi TPS-KSM dalam pelaksanaan program agar sesuai dengan RKM yang sudah dibuat
- 7. Mendampingi KSM dalam pembuatan Laporan Penggunaan Dana dan Laporan Kemajuan Pekerjaan untuk diberikan kepada PPK Dinas Terkait

Nagari Salareh Aia Kecamatan Palembayan (7 Maret 2022 - 26 Desember2022)

Nagari Simarasok Kecamatan Baso (7 Mei 2021 - 26 Desember 2021)

PT Annisya Konsultan Tenaga Administrasi March 2019 - November 2020 (1 year 9 months) Agam, West Sumatra, Indonesia

Tenaga Administrasi

- Menyiapkan dokumen kebutuhan perusahaan berupa gambar perencanaan Detailed Engineering Design (DED)
- 2. Menyiapkan estimasi Rencana Anggaran Biaya (RAB)
- 3. Menyiapkan dokumen administrasi perusahaan untuk kebutuhan tender

Education

Universitas Andalas

Bachelor's degree, Teknik Elektro · (December 2018)